# 请问亏损税后抵扣是什么意思？

提问人：wufaxian 时间：2019-05-18 12:55:09
五年内的亏损可以税前抵扣，超过五年的亏损只能税后抵扣。
------------税前抵扣可以减少税负。税后抵扣还有什么意义？既然亏损已经在发生当期减少了股东权益。五年后还有什么可抵扣的？与什么科目进行抵扣？

回答人：chenyiwei
税后弥补对所得税没有影响，就是用以后年度所产生的净利润自动弥补前期未分配利润红字，无其他特殊含义。